【裁判字號】    96,訴,3918
【裁判日期】    970812
【裁判案由】    食品衛生管理法
【裁判全文】
臺北高等行政法院裁定
                                     96年度訴字第03918號
原      告  榮陽健康事業有限公司
代  表  人  甲○○（董事）
被      告  臺北市政府衛生局
代  表  人  邱文祥（局長）
上列當事人間因食品衛生管理法事件，原告不服臺北市政府中華
民國96年9 月20日府訴字第09670274700 號訴願決定，提起行政
訴訟，本院裁定如下：
    主  文
原告之訴駁回。
訴訟費用由原告負擔。
    理  由
一、按「原告之訴，有左列各款情形之一者，行政法院應以裁定
    駁回之。．．．十、起訴不合程式或不備其他要件者」行政
    訴訟法第107 條第1 項第10款定有明文。次按「（第1 項）
    訴願之提起，應自行政處分達到或公告期滿之次日起30日內
    為之。．．．（第3 項）訴願之提起，以原行政處分機關或
    受理訴願機關收受訴願書之日期為準。」、「（第1 項）訴
    願文書之送達，應註明訴願人、參加人或其代表人、訴願代
    理人住、居所、事務所或營業所，交付郵政機關以訴願文書
    郵務送達證書發送。．．．（第3 項）訴願文書之送達，除
    前二項規定外，準用行政訴訟法第六十七條至六十九條、第
    七十一條至第八十三條之規定。」訴願法第14條第1 項、第
    3 項、第47條第1 項、第3 項分別著有規定。又「送達，於
    應受送達人之住居所、事務所或營業所行之。」、「（第1
    項）送達於住居所、事務所、營業所或機關所在地不獲會晤
    應受送達人者，得將文書付與有辨別事理能力之同居人、受
    僱人或願代為收受而居住於同一住宅之主人。（第2 項）前
    條所定送達處所之接收郵件人員，視為前項之同居人或受雇
    人。」復為行政程序法第71條第1 項前段、第72條第1 項、
    第2 項所明定。是受處分人提起訴願，應於收受行政處分30
    日內，向原處分機關或受理訴願機關提出訴願書；若逾越此
    30日之不變期間，即為法所不許。
二、本件原告因食品衛生管理法事件，分別於民國（下同）96年
    1 月11日、96年1 月18日收受被告96年1 月9 日北市衛藥食
    字第09630122000 號及96年1 月17日北市衛藥食字第096303
    90500 號行政處分書，有蓋用送達地址之明華南京大廈管理
    委員會收發專用章、由管理員簽名收受之掛號郵件收件回執
    影本附於訴願卷可稽（見該卷第12、28頁），依前揭行政訴
    訟法第72條第2 項規定，此接收郵件之管理人視為得代為收
    受文書之受僱人、同居人，已生合法送達之效力。經自收受
    處分書之翌日96年1 月12日、96年1 月19日起，計算原告提
    起訴願之30日不變期間，依序應至96年2 月10日及96年2 月
    17日屆滿，因末日均逢休息日（星期六），故延至同年2 月
    12日（星期一）、2 月26日（星期一；96年2 月18日至25日
    為春節連續假日）屆滿。惟原告遲至96年5 月14日始提起訴
    願，有加蓋於原告訴願書之收文章戳所載日期可考，顯已逾
    上開法定不變期間。至原告主張該大廈管理委員會聘請之管
    理員未將處分書交予原告云云。然原告嗣既得於96年5 月14
    日針對系爭處分提起訴願，顯已知悉處分內容，何以有未實
    際取得系爭處分書情事，並未據原告說明；況系爭處分於經
    原告營業所接收郵件人員收受（即送達處所所在地大廈管理
    委員會聘請之管理員），所生合法送達之效力，亦不受該接
    收郵件人員實際交付原告時間之影響，故原告主張，尚無可
    採。從而，本件原告未於法定不變期間提起訴願，則訴願決
    定以原告訴願逾期而不受理，由程序上予以駁回，自無不合
    。原告未經合法之訴願程序，復提起本件訴訟，其訴欠缺特
    別實體判決要件，乃不合法，揆之首揭規定，應予駁回。
三、據上論結，本件原告之訴不合法，依行政訴訟法第107 條第
    1 項第10款、第104 條、民事訴訟法第95條、第78條，裁定
    如主文。
中    華    民    國    97    年     8    月   12     日
                    臺北高等行政法院第七庭
                              審判長法  官  黃秋鴻
                                    法  官  闕銘富
                                    法  官  林玫君
上為正本係照原本作成。
如不服本裁定，應於送達後10日內向本院提出抗告狀（須按他造
人數附繕本）。
中    華    民    國    97    年     8    月   12     日
                                    書記官  黃明和


司法院資訊處製作；財團法人民間司法改革基金會備份。
